【裁判字號】    97,訴,4610
【裁判日期】    980527
【裁判案由】    違反槍砲彈藥刀械管制條例
【裁判全文】
臺灣臺中地方法院刑事判決              97年度訴字第4610號
公  訴  人  臺灣臺中地方法院檢察署檢察官
被      告  乙○○
指定辯護人  本院公設辯護人  己○○
上列被告因違反槍砲彈藥刀械管制條例案件，經檢察官提起公訴
（97年度偵字第19218號），本院判決如下：
    主  文
乙○○未經許可，寄藏可發射子彈具有殺傷力之改造槍枝，累犯
，處有期徒刑參年陸月，併科罰金新臺幣陸萬元，罰金如易服勞
役，以新臺幣壹仟元折算壹日。扣案之改造槍枝壹把（槍枝管制
編號：0000000000）沒收。
    犯罪事實
一、乙○○曾於民國93年間，因違反毒品危害防制條例案件，經
    本院以93年度訴字第1010號判決判處有期徒刑8月，嗣經上
    訴臺灣高等法院臺中分院、最高法院駁回上訴確定；復於94
    年間，再因違反毒品危害防制條例案件，經本院以94年度訴
    緝字第379號判決判處有期徒刑4月確定，上開二案嗣經定執
    行刑為有期徒刑10月；又因違反毒品危害防制條例案件，經
    本院以94年度訴字第3438號判決判處有期徒刑7月、3月，經
    定執行刑為8月確定，與前揭有期徒刑10月前後接續執行，
    於96年10月24日因縮短刑期假釋出監，嗣於96年1月31日保
    護管束期滿未經撤銷假釋，視為執行完畢。
二、緣乙○○之友人戊○○（其所犯違反槍砲彈藥刀械管制條例
    案件，業經本院以97年度訴字第4293號案件審結）於97年6
    月底某日，向乙○○借用其使用車號3V-0085號自小客車（
    車主為乙○○之弟甲○○），並將其所有內裝有具有殺傷力
    之仿BERETTA廠92FS型半自動手槍製造之槍枝，換裝土造金
    屬槍管而成之改造手槍1支（槍枝管制編號0000000000)、具
    有殺傷力之口徑9mm制式子彈4顆、具有殺傷力由金屬彈殼組
    合直徑8.9±0.5mm金屬彈頭而成之非制式改造子彈7顆、不
    具殺傷力之改造子彈3顆等物之黑色尼龍包包一個置於駕駛
    座座椅下方，惟戊○○於還車時，漏未將裝有上開槍、彈之
    黑色包包取出；乙○○於翌日洗車時，即發現上開槍、彈，
    而其明知未經中央主管機關許可，不得寄藏槍砲、子彈，然
    因戊○○於97年7月7日即因所犯毒品案件為警緝獲而入監服
    刑，乙○○竟基於為戊○○寄藏上開槍砲、子彈之犯意，將
    上開槍彈繼續置於該車號3V-0085號自小客車駕駛座下方而
    寄藏之。迄同年7月29日下午6時許，員警據報持本院核發之
    搜索票，在乙○○臺中市○○區○○路42之62號住處前停放
    之該3V-0085號自小客車駕駛座下方，查獲上開置於黑色包
    包內，具有殺傷力之改造手槍1把、具有殺傷力口徑9mm制式
    子彈4顆、具有殺傷力之改造子彈7顆、另不具殺傷力之改造
    子彈3顆。
三、案經臺中市警察局第四分局報請臺灣臺中地方法院檢察署檢
    察官偵查起訴。
    理    由
壹、證據能力部分：
一、按被告以外之人於審判外之言詞或書面陳述，除法律有規定
    者外，不得為證據。刑事訴訟法第159條第1項定有明文。查
    本案證人戊○○97年8月4日於警詢之陳述乃為審判外之陳述
    ，且其該次警詢所陳與其嗣於本院審理時所述不符，因證人
    戊○○該次警詢所陳顯非出於真意為之（詳後述），而檢察
    官亦未能舉證證明其警詢之陳述具有較可信之特別情況，自
    無同法第159條之2、159條之3之法律有特別規定情形，依上
    開規定，證人戊○○於該次警詢時之陳述，無證據能力。
二、次按被告以外之人（包括證人、鑑定人、告訴人、被害人及
    共同被告等）於審判外之陳述雖不符刑事訴訟法第159條之1
    至之4等4條之規定，而經當事人於審判程序同意作為證據，
    法院審酌該言詞陳述或書面陳述作成時之情況，認為適當者
    ，亦得為證據；當事人、代理人或辯護人於法院調查證據時
    ，知有刑事訴訟法第159條第1項不得為證據之情形，而未於
    言詞辯論終結前聲明異議者，視為有前項之同意，同法第15
    9條之5定有明文。立法意旨在於傳聞證據未經當事人之反對
    詰問予以核實，原則上先予排除。惟若當事人已放棄反對詰
    問權，於審判程序中表明同意該等傳聞證據可作為證據；或
    於言詞辯論終結前未聲明異議，基於尊重當事人對傳聞證據
    之處分權，及證據資料愈豐富，愈有助於真實發見之理念，
    且強化言詞辯論主義，使訴訟程序得以順暢進行，上開傳聞
    證據亦均具有證據能力。本件證人戊○○97年8月5日該次警
    詢、偵查中之陳述及證人庚○○於偵查中之陳述，對被告而
    言，其性質雖均屬傳聞證據，惟查無符合同法第159條之1至
    之4等前四條之情形，其所為之上開警詢筆錄內容，業經本
    院審理時予以提示並告以要旨，且各經檢察官、辯護人及被
    告表示意見，當事人或辯護人已知上述筆錄乃傳聞證據，且
    均未於言詞辯論終結前對該筆錄內容聲明異議，依上開規定
    ，是其等上開證言已擬制同意其有證據能力，本院審酌上開
    筆錄作成時，較無人情施壓或干擾，亦無不當取供之情形，
    認為以之作為本案之證據亦屬適當，是證人戊○○、庚○○
    之上開證言具有證據能力。
三、另按法院或檢察官依刑事訴訟法第208條規定囑託醫院、學
    校或其他相當之機關、團體為鑑定時，祇須其以言詞或書面
    提出之鑑定報告，符合刑事訴訟法第206條第1項、第208條
    所規定之形式要件，即具有證據能力，此即屬於刑事訴訟法
    第159條第1項所稱「法律有規定」之特別情形。而刑事訴訟
    之鑑定，為證據調查方法之一種，係指由具有特別知識經驗
    之人或機關，就特別需要特殊知識經驗之事項，予以鑑識、
    測驗、研判及斷定，供為法院或檢察官認定事實之參考。刑
    事訴訟法第198條規定：「鑑定人由審判長、受命法官或檢
    察官就下列之人選任一人或數人充之：一、就鑑定事項有特
    別知識經驗者。二、經政府機關委任有鑑定職務者。」第20
    8第1項前段規定：「法院或檢察官得囑託醫院、學校或其他
    相當之機關、團體為鑑定」即本此旨。上級檢察機關首長基
    於辦案實務需要，函示指定某類特殊案件之待鑑事項，囑託
    某一或某些特別具有該項專門知識經驗之機關，予以鑑定，
    並非法所不許。從而，警察機關逕依該函示辦理，按諸檢察
    一體及檢察官指揮調、偵查之原則，難認於法不合，最高法
    院96年度臺上字第4177號刑事判決亦論述詳盡。本件卷附內
    政部警政署刑事警察局就扣案槍枝、子彈鑑定所出具之書面
    鑑定報告及函文，係由警察機關依照上級檢察機關首長函示
    指示及本院自行依職權分別送請該局進行鑑定所得結果，並
    均載明鑑定方法為性能檢驗法及試射法，依據刑事訴訟法第
    159條之立法理由及同法第206條規定，自得作為證據。
四、扣案之上開槍、彈，均非屬供述證據而無傳聞法則之適用，
    且上開扣案物均經警持本院核發之搜索票，合法執行搜索程
    序所扣得，與本案具有關聯性，自當有證據能力。
貳、實體部分：
一、訊據被告乙○○固坦承員警自其使用車號3V-0085號自用小
    客車駕駛座下方查獲如事實欄所示槍、彈之事實，惟矢口否
    認有何寄藏槍彈之犯行，辯稱：查獲之黑色包包是友人戊○○向伊借車後放在車上的，伊想戊○○會回來拿，就沒有動
    它，直到警察搜索時打開該包包，伊才知裡面是槍、彈云云
    。然查：
  (一)本件查獲過程，乃員警辛○○、丁○○、壬○○、顧高楨於
    97年7月29日晚上6時許持本院核發97年度聲搜字第3305號搜
    索票前往被告乙○○位於台中市○○區○○路42之62號之住
    處搜索，應扣押之物為涉嫌有關槍砲、毒品之相關不法贓證
    物，搜索範圍為受搜索人處所、身體及所有之物品、使用之
    交通工具；而當日員警係先於二樓被告乙○○之房間內查扣
    毒品海洛因2包（含袋重2.74公克）、安非他命1包（含袋重
    0.32公克），摻有海洛因香煙2支、安非他命吸食器、電子
    磅秤等物及另案被告林輝龍後，再由被告陪同至停放於屋前
    之3V-0085號之自小客車駕駛座下方查獲如事實欄所示之槍
    、彈，此業據證人即本案執行搜索之員警丁○○、辛○○、
    壬○○、庚○○於本院審理時交互詰問證述甚明，並有本院
    97年度聲搜字第3305號搜索票附卷可稽，合先敘明。
  (二)被告雖辯稱查獲之黑色包包是戊○○借車後遺落的，伊均未
    動它，不知內為何物云云。然查，被告初於警詢時供稱：「
    約在97年6月底（正確日期忘記了）17許，我在家前曾將3V-
    0085號自小客車借給戊○○使用，隔天他歸還我車後我去洗
    車時發現車子駕駛座下方有一個黑色包包，我沒有動它，想
    說他會回來拿，但他後來就被警察抓了，‧‧‧」（見警卷
    第6頁）等語，嗣於偵查中則供稱：「他（指戊○○）6月底
    時跟我說要出去找人家，跟我借車子出去，車號是3V-0085
    ，他何時將槍放在車上我也不知道，借了2天左右，約7月1
    日將車子還給我，後來我也每天都有開車，但沒有悔（應係
    看之誤）到該物，該物是放在車子駕駛座的椅子下，所以一
    直沒有發現，‧‧‧」等語（見97年度偵字第19218號卷第
    16、17頁），於本院調查中則稱：「戊○○於97年6月底向
    我借該部車使用，還車後我於97年7月中旬洗車時，我弟弟
    甲○○發現駕駛座下方有一個黑色包包，問我是不是我的，
    我說不是我的，可能是戊○○跟我借車使用時放在該處，我
    想戊○○會回來拿，所以我跟甲○○都沒有動那個包包。」
    （見本院卷第21頁），就其何時發現該黑色包包乙節，前後
    供述均不相同，則其所辯，是否屬實，已非無疑。又經本院
    依職權傳訊被告之弟甲○○到院訊問結果，甲○○證稱：其
    沒有開3V-0 085號之車去洗車，有無看到該黑色包包伊無印
    象等語（見本院卷第18頁），再參諸被告嗣就其於警員查獲
    本件扣案槍彈前，已知該黑色包包存在之情並不爭執，足認
    被告前揭於偵查及本院調查中所述，均非實在，自應以其於
    警詢時供稱於戊○○還車之翌日即發現該黑色包包等語為可
    採。
  (三)次查，本件查獲裝槍彈之黑色包包，為尼龍材質，不含背帶
    長約26公分，寬約22公分，扣案槍枝含扳機則長24.5公分，
    高度17公分，業據本院當庭勘驗明確（見本院卷第206頁反
    面），而該黑色包包上僅有拉鍊開口，可輕易拉開，內部所
    放置物品即可一覽無遺，且因該包包容量有限，材質為軟質
    ，扣案槍枝放置於該包包中時，以手碰觸，即可輕易觸得槍
    枝之輪廓。而衡諸常情，一般人發現他人遺落之物品，除非
    確認他人於短時間即將取回，否則均會查看遺落物為何，以
    便內有易腐敗或危險之物品時可先行處置，或有重要、貴重
    物品時得通知他人速取回，而本件被告於6月底、7月初發現
    戊○○遺留之上開黑色包包後，迄7月29日始為警查獲，被
    告於長達近1個月之期間，且陳稱均有駕駛該3V-0085號車之
    情形下，豈有對該包包內容物未加聞問、從未開啟查看之理
    ？被告供稱其不知包包內為何物云云，顯悖於常情。況查，
    證人Ａ1於本院審理時證稱：在本件查獲被告之一個月前（
    應係6月底前），曾於被告乙○○家中，見過被告把玩扣案
    槍枝，當時戊○○也有在場等語，及扣案槍彈確係戊○○所
    有（詳後述），足認被告對戊○○持有扣案槍彈之情早已知
    之甚明，則其於本院審理中辯稱伊不知戊○○遺落之物品為
    槍、彈云云，無非係事後卸飾之詞，實無足採。
  (四)再查，本件查獲槍、彈之經過，證人丁○○、辛○○、壬○○於本院98年4月16日審理時，經隔離交互詰問結果，證人
    丁○○證稱：‧‧‧我們在被告房間內有找到被告使用車3V
    -0085號自小客車的鑰匙，我們要被告帶我們去看車，被告
    就拿鑰匙打開該車，指著他車子駕駛座下有一個黑包包，由
    我們取出該黑色包包；我們還未搜索（指3V-0085號車）之
    前，被告指著駕駛座下面的位置等語；證人辛○○則證稱：
    ‧‧‧後來他們開門後，我們進去搜索，有查獲毒品，但未
    查獲槍彈，我們在房間內有找到被告的車鑰匙，並非在被告
    身上找到鑰匙，我們問被告「槍呢？」，並且打算要去搜索
    被告車子時，被告就說「那我帶你們去，我告訴你們槍放在
    哪裡」。我們到被告所駕駛之3V-0085號自小客車旁時，被
    告告知我們槍放在駕駛座下，我們就查獲槍彈；被告一走近
    車旁即指出該包包之位置等語；證人壬○○證稱：當時我們
    是聲請搜索票到乙○○住處搜索，在乙○○房間有查獲毒品
    ，我們要到乙○○的車子去搜索時，他才說他有槍放在車子
    內，我們問放在車內何處，他說放在駕駛座椅子下面，我們
    就在該處搜出一個黑色包包，內有壹把手槍及子彈；我們用
    台語問乙○○「你的槍呢？」乙○○說在車上，我們問在車
    內何處，乙○○說在駕駛座底下等語；渠三人所證查獲槍、
    彈之情節，悉相符合。雖公設辯護人以渠三人就如何詢問被
    告是否有槍枝？被告回答之內容？被告承認有槍彈時點之所
    在位置，有無一併告知槍彈之具體藏放位置等細節所述顯有
    出入，非無瑕疵可指，認渠等所證不足採信。然按本件是員
    警持搜索票前往搜索，先於被告房內查獲毒品海洛因、安非
    他命及吸食器等物品，並同時查獲另案被告林輝龍有如上述
    ，而搜索乃出被告不意為之，則員警除須處理現場查獲之毒
    品、防止另案被告林輝龍逃逸外，另一方面復須查知槍彈下
    落並與被告週旋以突破其心防，是當時場面之緊繃、急促可
    想而知，自非一般受訊人於他處所受訊，無外在阻礙且一問
    一答之情況可比擬，況本件被告原在其房間內查獲後再會同
    員警至屋前車內搜索，此為一流動之狀態，並非靜止不動，
    則本案參與員警4人所在位置、角度，及當時個人所著重之
    項目為何各不相同，且本院於98年4月16日行交互詰問時，
    距搜索時已相隔近9月，以員警執行勤務之眾多，實無可能
    就渠等當時是如何發問、被告於何處回答，如何回答之細節
    一致為明確清晰之證述，則辯護人徒以證人等就上開細節回
    答略有不同，而認渠等證述不可採，顯無理由。又公設辯護
    人另以證人即警員庚○○於偵查中證稱：「（當時查獲槍枝
    的過程？）‧‧‧我們要去搜索被告所使用車輛前，乙○○
    自己講說『我有鐵仔，我會配合』（台語），『鐵仔』的意
    思就是槍，帶他去他所使用的車輛搜索時，我們沒有讓他上
    車，他跟我們講袋子在副駕駛座座椅下方，我們查看，果然
    有一把槍還有子彈都放在袋子裡。」（見97年度偵19218號
    卷第23頁），與其於本院審理時結證稱：乙○○帶員警去車
    上取槍彈時，其沒有在場，其後來到車子旁時，槍彈已搜出
    來了等語（見本院卷第145頁反面、第146頁）顯有出入，認
    本件證人所述查獲過程非無瑕疵云云。然查，證人庚○○於
    本院審理時陳稱：「我帶同另一名警員下來會合時，我才知
    道同仁有在乙○○車上查獲槍彈，據執行搜索之同仁壬○○
    告知是在車內副駕駛座下方查獲，但我沒有實際參與搜索，
    所以偵查中我才說於副駕駛座底下查獲。」「（偵查中證稱
    帶乙○○去他所使用的車子搜索時，我們沒有讓他上車，所
    謂的『我們』指何人？）是指我們同仁，不是我自己」等語
    ，核與證人丁○○證稱當時顧高楨在房間內看守林輝龍等語
    相符（見本院卷第201頁反面），亦即，證人庚○○於偵查
    中係其一人代表全隊隊員陳述當日查獲情形，故其斯時之證
    述乃綜合聽聞同仁之陳述而來，並非純係其親眼所見，則其
    所稱槍彈自副駕駛座座椅下方查獲云云，不無違誤，自應以
    親自參與搜索車輛之證人丁○○、辛○○、壬○○於本院審
    理中證稱係自駕駛座下方查獲為可採，惟尚難因此認證人庚○○於偵查中係惡意為不實之陳述，更無從因此逕對被告為
    有利之認定。按上開證人丁○○、辛○○、壬○○三人均為
    依法執行職務之公務員，並於本院審理時經具結而為上開證
    詞，渠等實無背負偽證罪責設詞誣陷被告之理，則依渠三人
    均一致證稱被告於查獲毒品後，尚未查扣槍彈前即坦承有槍
    彈，並指出槍彈所在位置乙節以觀，被告乙○○嗣辯稱伊直
    到員警打開黑色包包時，始知道裡面有槍彈云云，顯與事實
    不符，自無可採。綜上所述，本件被告確有明知而持有扣案
    槍、彈之行為，彰彰甚明。
  (五)本件扣案之槍彈，經送鑑定結果，其中手槍壹枝（槍枝管
    制編號0000000000），認係仿BERETTA廠92FS型半自動手槍
    製造之槍枝，換裝土造金屬槍管而成，擊發功能正常，可供
    擊發適用子彈使用，認具殺傷力。另送鑑改造子彈10顆，
    認均係非制式子彈，由金屬彈殼組合直徑8.9±0.5mm金屬彈
    頭而成，採樣參顆試射；壹顆，雖可擊發，惟發射動能不足
    ，認不具殺傷力；貳顆，無法擊發，認均不具殺傷力。送
    鑑制式子彈肆顆：(1)貳顆，認均係口徑9mm制式子彈，全部
    試射，可擊發，認均具殺傷力。(2)貳顆，認均係口徑9mm制
    式子彈，彈頭具摩擦痕跡，採樣壹顆試射，可擊發，認具殺
    傷力。有內政部警政署97年8月22日刑鑑字第0970117424號
    槍彈鑑定書在卷可稽，嗣再經本院於另案審理戊○○槍砲彈
    刀械管制條例案件時，將上開其餘未經採樣試射之其餘8.9
    ±0.5mm金屬彈頭之非制式子彈及口徑9mm制式子彈再次送鑑
    定結果，該7顆非制式子彈，均經試射，均可擊發，認具殺
    傷殺力，該制式子彈均經試射，均可擊發，認具殺傷力，亦
    有內政部警政署刑事警察局98年1月5日刑鑑字第0970184003
    號函文在卷可稽。
  (六)證人戊○○於偵查及本院審理時均證稱上開槍彈為其所有，
    於97年6月間向被告借車後放在車內未帶走等語，核與被告
    乙○○所稱該槍、彈之來源相符，雖戊○○前於97年8月4日
    警詢時陳稱：查獲之黑色包包不是他的，未曾交付槍彈給被
    告，且於97年6月中旬至6月底，乙○○曾向其炫耀，稱手槍
    是用新台幣6萬元向別人買來，在乙○○房間見過2次該把手
    槍、彈匣及子彈云云（見97年度他字第3953號卷第6頁反面
    、第7頁）。然按證人戊○○業於本院審理中陳稱：因為伊
    被抓後，車子被賣掉，聽說賣車的錢是被乙○○及林港龍拿
    走，因為懷恨，所以警局才會如此說（見本院卷第141頁反
    面），而經本院調閱戊○○在臺中監獄臺中分監服刑時之接
    見紀錄暨錄音光碟查核結果，戊○○之父親曾於97年8月3日
    前往探視戊○○，告知戊○○其車子被賣掉，戊○○當場回
    稱其沒有欠任何人錢，怎麼會讓他們賣車，又稱被騙了，並
    要其父去找乙○○、林港龍查明等語，有接見紀錄釋文一份
    在卷可稽，足認證人戊○○陳稱係因為懷恨才於翌日之警詢
    時指稱乙○○、林港龍二人持有槍、彈等語，應非無稽；再
    者，戊○○因持有上開槍彈犯行，亦經本院於98年2月25日
    以97年度訴字第4293號判決判處有期徒刑伍年陸月，併科罰
    金新臺幣30萬元在案，有該案判決書在卷可稽。是本件查獲
    被告乙○○持有上揭具殺傷力之改造手槍1枝、具傷傷力之
    制式子彈4顆、改造子彈7顆，原均係戊○○持有，亦可認定
    。
  (七)被告乙○○確有明知而持有扣案槍、彈之行為有如上述，然
    按槍砲彈藥刀械管制條例第7條第4項，係將持有與寄藏手槍
    罪為分別之處罰規定，而寄藏與持有，均係將物置於自己實
    力支配之下，僅寄藏必先有他人之持有行為，而後始為之受
    寄代藏而已，故寄藏之受人委託代為保管，其保管之本身，
    亦屬持有，不過，此之持有係受寄之當然結果，雖不應另就
    持有予以論罪。本件雖查無證據足資證明被告與戊○○已達
    成受託代為保管扣案槍、彈之合意，然亦無證據足資證明戊○○有贈與、出賣或前已拋棄扣案槍、彈所有權之事實，參
    諸被告與戊○○原為朋友關係，且因戊○○嗣旋於97年7月7
    日因毒品案件遭緝獲入監服刑，有戊○○之臺灣高等法院在
    監在押全國紀錄表一紙在卷可稽，致無法取回扣案槍、彈之
    情以觀，顯難認被告於發現戊○○遺落之槍、彈後，有另行
    基於為自己持有之意，將扣案槍、彈侵占而持有之，是被告
    主觀意圖，應係於戊○○取回扣案槍、彈前，基於朋友情誼
    ，代為保管，依前開說明，其所為應係未經許可，寄藏扣案
    槍、彈。此外，本案復有扣案如事實欄所示具有殺傷力之改
    造手槍1支、及具有殺傷力口徑9mm制式子彈4顆、具有殺傷
    力之改造子彈7顆可資佐證，是事證明確，被告寄藏槍彈犯
    行，洵堪認定，應予依法論科。
參、論罪科刑方面：
一、核被告乙○○所為，係犯槍砲彈藥刀械管制條例第8第4項之
    未經許可，寄藏可發射子彈具有殺傷力之改造槍枝罪、同條
    例第12條第4項之未經許可，寄藏子彈罪。
二、被告以一寄藏行為，同時觸犯上開二罪名，為想像競合犯，
    應從一重之未經許可，寄藏可發射子彈具有殺傷力之改造槍
    枝罪處斷。
三、被告曾於93年間，因違反毒品危害防制條例案件，經本院以
    93年度訴字第1010號判決判處有期徒刑8月，嗣經上訴臺灣
    高等法院臺中分院、最高法院駁回上訴確定，復於94年間，
    再因違反毒品危害防制條例案件，經本院以94年度訴緝字第
    379號判決判處有期徒刑4月確定，上開二案嗣經定執行刑為
    有期徒刑10月確定；又因違反毒品危害防制條例案件，經本
    院以94年度訴字第3438號判決判處有期徒刑7月、3月，經定
    執行刑為8月確定，與前揭有期徒刑10月前後接續執行，於9
    6年10月24日因縮短刑期假釋出監，嗣於96年1月31日保護管
    期滿未經撤銷假釋，視為執行完畢，有臺灣高等法院被告前
    案紀錄表1份附卷可憑，其於5年以內故意再犯上開有期徒刑
    以上之罪，為累犯，應依刑法第47條第1項規定，加重其刑
    。
四、審酌被告有上開前科，素行不佳，復為之寄藏具殺傷力之槍
    枝及子彈，對社會治安及人民生命財產具有潛在之危害威脅
    ，且犯後飾詞否認犯行，態度不佳，顯無悔意，惟念其係基
    於朋友情誼而為戊○○寄藏，且並未持該具有殺傷力之改造
    手槍另犯他罪等一切情狀，量處如主文所示之刑，罰金部分
    並依刑法第42條第3項前段規定諭知易服勞役之折算標準。
五、扣案可發射子彈具有殺傷力之仿BERETTA廠92FS型半自動手
    槍製造之改造手槍1枝（槍枝管制編號0000000000），係屬
    違禁物，不問何人所有，應依刑法第38條第1項第1款規定，
    併予宣告沒收。至具有殺傷力之直徑9mm制式子彈4顆、具有
    殺傷力由金屬彈殼組合直徑8.9±0.5mm金屬彈頭而成之非制
    式改造子彈7顆，均經送鑑定時試射擊發後，其彈頭與彈殼
    分離，均已失子彈之外形及功能，非屬違禁物，爰不宣告沒
    收之。
六、另扣案不具殺傷力之改造子彈3顆，非屬違禁物；扣案黑色
    包包一個，則係戊○○所有，非本案被告所有供犯本罪所用
    或預備所用之物，爰均不予宣告沒收，附此敘明。
據上論斷，應依刑事訴訟法第299條第1項前段，槍砲彈藥刀械管
制條例第8條第4項、第12條第4項，刑法第11條前段、第55條、
第47條第1項、第42條第3項前段、第38條第1項第1款，判決如主
文。
本案經檢察官丙○○到庭執行職務。
中    華    民    國    98    年    5    月    27     日
                      臺灣臺中地方法院刑事第五庭
                          審判長法  官  唐光義
                                法  官  林慧英
                                法  官  吳幸芬
以上正本證明與原本無異。
如不服本判決應於收受判決後10日內向本院提出上訴書狀，並應
敘述具體理由；其未敘述上訴理由者，應於上訴期間屆滿後20日
內向本院補提理由書（均須按他造當事人之人數附繕本）「切勿
逕送上級法院」。
中    華    民    國    98    年    5    月    27     日
                                書記官  黃毅皓
附錄本案論罪科刑法條全文：
槍砲彈藥刀械管制條例第8條第4項
未經許可，持有、寄藏或意圖販賣而陳列第1項所列槍枝者，處
3年以上10年以下有期徒刑，併科新臺幣700萬元以下罰金。
槍砲彈藥刀械管制條例第12條第4項
未經許可，持有、寄藏或意圖販賣而陳列子彈者，處5年以下有
期徒刑，併科新臺幣300萬元以下罰金。


司法院資訊處製作；財團法人民間司法改革基金會備份。
